# 请教陈版同一控制合并问题

提问人：milifish 时间：2015-10-03 18:52:11
B、C公司为A公司的全资子公司，D公司为C公司全资子公司， 2015 年 6 月 30 日C公司以D公司净资产账面价值作价转让D公司给B公司。
假设D公司 2014 年 1 月 1 日成立，注册资本 1000 万元， 2014 年净利润 300 万， 2015 年1-6月净利润 200 万，D公司没有分配利润，没有计提盈余公积，则 2014 年 12 月 31 日D公司净资产为 1300 万， 2015 年 6 月 30 日D公司净资产为 1500 万。
C公司 2015 年 6 月 30 日处置D公司会计分录为 借：银行存款 1500 贷：长期股权投资 1000 贷：投资收益 500 B公司 2015 年 6 月 30 日购买D公司会计分录为： 借：长期股权投资： 1500 贷：银行存款 1500在 2015 年 6 月 30 日，若B有足够资本公积，在B公司合并层面，合并抵消分录是否为：
借：实收资本 1000 借：未分配利润 500 贷：长期股权投资 1500
借：资本公积 500 贷：年初未分配利润 200 贷：未分配利润 300
在A公司合并层面，将B公司冲减的资本公积和C公司的投资收益抵消；
那若B公司若没有资本公积，不能恢复D公司 2014 年的留存收益时候，B公司层面合并抵消分录怎么做？C公司的投资收益怎么抵消？
祝节日快乐！

回答人：chenyiwei
1 、B的合并报表层面， 2015 年 6 月末（合并日）的抵销分录可简化为：借：实收资本 1000 ，借：资本公积 500 ，贷：长期股权投资1500 。其余就是两公司相应年度的报表中相同项目的简单相加。我的观点一直是确保被合并方留存收益的完整反映，即使可能因此导致合并报表层面资本公积出现负数。
2 、A的合并报表层面应完全消除该项合并范围内的内部股权重组的影响，如你所述主要的抵销分录应是借：投资收益 500 ，贷：资本公积 500.（此处假设合并报表的编制流程是先编制B的合并报表，然后再与A、C的单体报表进行合并）。

提问人：dahua82 时间：2016-11-09 14:37:06
陈版： C公司 2015 年 6 月 30 日处置D公司会计分录为 借：银行存款 1500 贷：长期股权投资 1000 贷：投资收益 500在C公司层面，应该体现权益性交易，冲减资本公积？

回答人：chenyiwei
如果处置价格是公允的，则在C的层面不会体现权益性交易。